# 租赁拆分

提问人：Ryan_q 时间：2021-08-25 21:33:06
@chenyiwei，陈版主，关于租赁拆分疑问：
应用准则里指出，根据本准则第十二条，为简化处理，承租人可以按照租赁资产的类别选择是否分拆合同包含的租赁和非租赁，承租人不分拆的，应当将各租赁部分及其相关的非租赁部分分别合并为租赁，按照本准则进行会计处理，但是对于会计准则第 22 号-金融工具确认和计量应拆分的嵌入衍生工具，承租人不应合并处理。
问：
1 、对于可以简化处理，不进行分拆租赁和非租赁，这个简化处理的原因是什么？是为了解决实务中大家不好拆分的问题？因为逻辑上既然可以简化，绝大多数人都不会去拆分避免后续麻烦？
2 、对于 22 号准则指出的嵌入衍生工具会在什么租赁合同中涉及？想象不到.....可否举个例子
希望陈版主指点迷津！

回答人：chenyiwei
1 、准则的初衷自然不希望被滥用，只是为实务中可能存在的“确实无法拆分”的不切实可行情况留一个口子。
2 、实务中较少见，目前尚未见到类似案例。